Minutes et répertoires du notaire Charles LE BRUN, 7 mars 1761 - 15 juin 1787 (étude XVII)
Archives nationales
- Minutes de Charles LE BRUN, 7 mars 1761 - 15 juin 1787; MC/ET/XVII/858 - MC/ET/XVII/1043
  - Minutes. 1761, 10 mars - 31 mars, 10 mars - 31 mars 1761; MC/ET/XVII/859
    - Tontine, constitution, emission 1759., 10 mars 1761; MC/ET/XVII/859
      Nom, qualité: (Mme ou Mlle) Magnier, Marie Cecile
    - Tontine, constitution, emission 1759., 10 mars 1761; MC/ET/XVII/859
      Nom, qualité: (Mme ou Mlle) Dorigny, Madeleine.
    - Tontine, constitution, emission 1759., 10 mars 1761; MC/ET/XVII/859
    - Tontine, constitution, emission 1759., 10 mars 1761; MC/ET/XVII/859
      Nom, qualité: (M.) Lefevre, Nicolas (bourgeois, Paris), Paris
    - Tontine, constitution, emission 1759., 10 mars 1761; MC/ET/XVII/859
      Nom, qualité: (M.) Talandier, Antoine.
      Profession: gagne-denier, Paris
    - Tontine, constitution, emission 1759., 10 mars 1761; MC/ET/XVII/859
      Nom, qualité: (Mme ou Mlle) Francois, Elisabeth.
    - Tontine, constitution, emission 1759., 10 mars 1761; MC/ET/XVII/859
      Nom, qualité: (Mme ou Mlle) Jourdain, Francoise.
    - Tontine, constitution, emission 1759., 10 mars 1761; MC/ET/XVII/859
      Nom, qualité: (Mme ou Mlle) Brossier, Marguerite.
    - Tontine, constitution, emission 1759., 10 mars 1761; MC/ET/XVII/859
      Nom, qualité: (Mme ou Mlle) Michelin, Marie Madeleine.
      Nom, qualité: (M.) Courchant de, Jean Baptiste.
      Profession: procureur au Châtelet, Paris
    - Tontine, constitution, emission 1759., 10 mars 1761; MC/ET/XVII/859
      Nom, qualité: (M.) Nottret, Pierre.
    - Tontine, constitution, emission 1759., 10 mars 1761; MC/ET/XVII/859
      Nom, qualité: (Mme ou Mlle) Belhomme, Catherine Francoise.
    - Tontine, constitution, emission 1759., 10 mars 1761; MC/ET/XVII/859
      Nom, qualité: (Mme ou Mlle) Duchemin, Anne.
      Nom, qualité: (M.) Lemoine, Didier.
      Profession: boucher (marchand), Paris
    - Tontine, constitution, emission 1759., 10 mars 1761; MC/ET/XVII/859
    - SCOTIN François Gérard graveur en taille douce rue de l'Arbalete § constitution de tontine, 10 mars 1761; MC/ET/XVII/859
      Fichier dit 'général' XVIIe-XVIIIe siècles, par le personnel du Minutier, 1954-1999 ( fichier papier entièrement dématérialisé; voir contexte dans le Plan d’orientation général - Notaires de Paris, guides thématiques du Minutier).
      Date de révision: 2011-2012
      Date de création de la notice: 2010
    - Procuration acte, dépôt., 12 mars 1761; MC/ET/XVII/859
      Nom, qualité: (M.) Grandpierre, Nicolas.
      Profession: apothicaire major des hopitaux de l'armee, Francfort (allemagne).
      Nom, qualité: (M.) Desforges, Charles Louis.
      dépôt de pièces; procuration
    - Succession, renonciation., 14 mars 1761; MC/ET/XVII/859
      Nom, qualité: (Mme ou Mlle) Manigaut, Marguerite.
      Nom, qualité: (M.) Godon, Nicolas.
      renonciation
    - Succession, dépôt de pièces., 16 mars 1761; MC/ET/XVII/859
      Nom, qualité: (M.) Tarte, Jacques.
      Profession: marchand, Reims (Marne)
      dépôt de pièces
    - Succession, dépôt de pièces., 17 mars 1761; MC/ET/XVII/859
      Nom, qualité: (Mme ou Mlle) Monnerat, Angelique Claude.
      Profession: Mortagne (Orne).
      Nom, qualité: (M.) Brusle Desjouis de, Francois Charles.
      Profession: écuyer du roi, Mortagne (Orne)
    - Codicille, dépôt., 18 mars 1761; MC/ET/XVII/859
      Intervenant 1, indirect:
      Nom, qualité: (M.) Chauveau, Henri Antoine.
      Profession: curé, Paris, Villiers-la-Garenne
      testament; dépôt de pièces
    - Rente, titre nouvel., 19 mars 1761; MC/ET/XVII/859
      Nom, qualité: (M.) Laisne, Louis Gabriel.
      Profession: sellier carrossier (maître), Paris.
      Nom, qualité: (M.) Gentien, Antoine.
      Profession: maitre d'hotel, Paris.
      Relations: au service de l'intervenant 3.
      Intervenant 3, indirect:
      Nom, qualité: (M.) La Galissonniere de (marquis)
      titre nouvel
    - Procuration générale, délégation., 19 mars 1761; MC/ET/XVII/859
      Nom, qualité: (M.) Bunault de Monbrun, Charles Francois.
      Profession: conseiller au grand conseil, Paris.
      Relations: procureur de l'intervenant 2.
      Nom, qualité: (M.) Cadeau, Jacques.
      Profession: écuyer de main du roi.
      Nom, qualité: (M.) Grandin, Anne Pierre.
    - Succession, partage., 19 mars 1761; MC/ET/XVII/859
      Nom, qualité: (Mme ou Mlle) Baudot, Madeleine Francoise.
      Nom, qualité: (M.) Lebis, Antoine.
      partage
    - Testament., 19 mars 1761; MC/ET/XVII/859
      Nom, qualité: (Mme ou Mlle) Boulet, Marie.
      Nom, qualité: (M.) Linguet, Gilles.
      Profession: imprimeur (cpn), Paris
      testament
    - Avis de parents., 19 mars 1761; MC/ET/XVII/859
      Nom, qualité: (Mme ou Mlle) Guenet de Franqueville, Anne Marie Marguerite.
      Nom, qualité: (M.) Dapchier de La Baune, Joseph (comte, Baune (la)), Baune (la).
      déclaration
    - Rente de l'Hôtel de ville, transport, aides et gabelles emission 1720., 21 mars 1761; MC/ET/XVII/859
      Nom, qualité: (Mme ou Mlle) Morisset, Marie Marguerite.
      Nom, qualité: (M.) Barbo, Denis Hyacinthe.
      Profession: menuisier, Paris.
      Nom: Fabrique de Saint-Pierre.
      Domicile: Igny (Essonne)
      transport de droits
    - Succession, compte., 25 mars 1761; MC/ET/XVII/859
      Nom, qualité: (Mme ou Mlle) Day, Louise.
      Nom, qualité: (M.) Wariche, Joseph.
      Profession: serrurier (maître), Paris
      compte
    - Rente, transport., 27 mars 1761; MC/ET/XVII/859
      Nom, qualité: (M.) Puisieux de, Charles Alexandre.
      Profession: architecte inspecteur, Paris.
      Nom, qualité: (M.) Puisieux, Jean Baptiste.
      Profession: architecte expert, Paris
    - Union de créanciers, quittance., 27 mars 1761; MC/ET/XVII/859
      Nom, qualité: (M.) Dorigny, Jean.
      Profession: tanneur (marchand), Paris
      quittance
    - Inventaire après décès., 31 mars 1761; MC/ET/XVII/859
  - Minutes. 1761, avril, avril 1761; MC/ET/XVII/860
    - Résignation, canonicat, Reynel (Haute-Marne) Collegiale Notre-Dame., 3 avril 1761; MC/ET/XVII/860
      Nom, qualité: (M.) Cadie de Bailly, Joseph Martin.
      Profession: prêtre, Paris
    - Tontine, constitution, emission 1759., 3 avril 1761; MC/ET/XVII/860
      Nom, qualité: (M.) Gleize, Firmin (bourgeois, Troyes), Troyes (Aube)
    - Tontine, constitution, emission 1759., 3 avril 1761; MC/ET/XVII/860
      Nom, qualité: (Mme ou Mlle) Vautier, Anne.
      Profession: Etang-la-Ville (l') (Yvelines)
    - Tontine, constitution, emission 1759., 3 avril 1761; MC/ET/XVII/860
      Nom, qualité: (Mme ou Mlle) Garnier, Marie Cecile.
    - Tontine, constitution, emission 1759., 3 avril 1761; MC/ET/XVII/860
    - Tontine, constitution, emission 1759., 3 avril 1761; MC/ET/XVII/860
    - Tontine, constitution, emission 1759., 3 avril 1761; MC/ET/XVII/860
    - Cautionnement., 5 avril 1761; MC/ET/XVII/860
      Nom, qualité: (M.) Auffroy, Jean.
      Profession: contrôleur des guerres, Paris.
      Relations: caution de l'intervenant 2, père de l'intervenant 2.
      Nom, qualité: (M.) Auffroy, Louis Jacques.
      Profession: diacre, sacristain, Paris, paroisse Saint-Medard.
      Nom: Fabrique de Saint-Medard de Paris
      cautionnement
    - Testament., 6 avril 1761; MC/ET/XVII/860
    - Apprentissage, métier couturiere., 6 avril 1761; MC/ET/XVII/860
      Nom, qualité: (Mme ou Mlle) Lauverjat, Marie Genevieve.
      Nom, qualité: (M.) Rollet, Guillaume Claude.
      Profession: amidonnier (maître), Paris.
      Relations: grand-père de l'intervenant 1.
      Nom, qualité: (Mme ou Mlle) Munie, Anne.
      Profession: couturiere en linge, Paris.
      Intervenant 4, en deuxième partie:
      Nom, qualité: (Mme ou Mlle) Munie, Pierrette.
      Profession: couturiere en linge, Paris
      contrat d'apprentissage
    - Quittance., 7 avril 1761; MC/ET/XVII/860
      Nom, qualité: (M.) Pocquet, Pierre.
      Nom, qualité: (M.) Poussin, Philippe.
      Profession: chantre, Etampes (Essonne)
    - Procuration rente publique., 7 avril 1761; MC/ET/XVII/860
      Nom, qualité: (M.) Prevastel, Marguerite Marie Antoine.
      Profession: prêtre, Paris.
      Nom, qualité: (M.) Boyaval, Jean Francois.
      Profession: huissier priseur au Châtelet, Paris
    - Testament., 8 avril 1761; MC/ET/XVII/860
      Nom, qualité: (M.) Rosier, Pierre.
      Profession: megissier (me-md), Paris
    - Succession, déclaration., 9 avril 1761; MC/ET/XVII/860
      Nom, qualité: (M.) Brusle Desjouis, Francois.
      Relations: épouse de l'intervenant 1
    - Inventaire après décès., 9 avril 1761; MC/ET/XVII/860
      Nom, qualité: (Mme ou Mlle) Charlier, Louise.
      Profession: sellier carrossier (maître), Paris
    - Succession, renonciation., 9 avril 1761; MC/ET/XVII/860
    - Obligation., 9 avril 1761; MC/ET/XVII/860
      Nom, qualité: (Mme ou Mlle) Foix de, Louise Charlotte.
      Nom, qualité: (M.) Sabran de, Jean Honore (comte).
      Nom, qualité: (M.) Mabire, Louis.
      obligation
    - Bail, boutique, Paris (Paris) rue de la Montagne-Ste-Genevieve., 10 avril 1761; MC/ET/XVII/860
      Nom, qualité: (M.) Houblin, Eustache Francois.
      Profession: horloger (maître), Paris
    - Transport de rente par les représentants de la fabrique de l'église Saint-Médard, sur Jean Antoine Nollet, membre l'Académie royale des sciences, maître de physique des Enfants de France, professeur de physique expérimentale au collège de navarre demeurant Galerie du Louvre., 11 avril 1761; MC/ET/XVII/860
      De l'image fixe à l'image animée (1820-1910), documents du Minutier central des notaires de Paris relatifs à l'histoire des photographes et de la photographie, par Marc Durand, Paris, Archives nationales, 2013 (sous presse), notice n° 3798 (version dématérialisée de l'instrument de recherche, les notices biographiques et compléments de descriptions d'actes ne se trouvent que sur la version papier de l'ouvrage, voir contexte dans le Plan d’orientation général - Notaires de Paris, guides thématiques du Minutier).
      Date de révision: 2011
      Orties-du-Louvre (rue des); Nollet, Jean Antoine
    - Rente, transport., 11 avril 1761; MC/ET/XVII/860
      Nom: Fabrique de Saint-Medard de Paris.
      Nom, qualité: (M.) Nollet, Jean Antoine.
      Profession: membre de l'academie des sciences, Paris
    - Procuration acte., 11 avril 1761; MC/ET/XVII/860
      Nom, qualité: (M.) Cligny, Claude.
      Profession: Bicetre (Val-de-Marne), chateau.
      Relations: oncle de l'intervenant 2.
      Nom, qualité: (M.) Cligny, Nicolas Francois.
      Profession: avocat en Parlement, Paris
    - Procuration rente publique, dépôt., 13 avril 1761; MC/ET/XVII/860
      Nom, qualité: (M.) Coupat, Antoine.
      Profession: marchand, Saint-Etienne (Loire).
      Nom, qualité: (M.) Bellot, Pierre.
      Profession: juge consul (ancien), banquier, Paris
    - Obligation., 13 avril 1761; MC/ET/XVII/860
      Nom, qualité: (Mme ou Mlle) Godeffroy, Marie Anne.
      Nom, qualité: (M.) Duvivier de Bourgogne, Charles.
      Profession: capitaine major, (saint-domingue).
    - Testament., 13 avril 1761; MC/ET/XVII/860
      Nom, qualité: (Mme ou Mlle) Amant, Catherine.
      Nom, qualité: (M.) Sivry, Richard.
      Profession: marchand de vin, traiteur (maître), Paris
    - Quittance., 16 avril 1761; MC/ET/XVII/860
      Nom, qualité: (M.) Richer de Lahaye, Olivier.
      Profession: négociant, armateur, Nantes (Loire-Atlantique).
      Nom, qualité: (M.) Lafon, Pierre.
      Profession: négociant, Paris
    - Vente, fonds de boutique de bourrelier, Paris (Paris) rue des Fosses-St-Bernard., 17 avril 1761; MC/ET/XVII/860
      Nom, qualité: (M.) Betourne, Marin Louis.
      Profession: bourrelier (maître), Paris.
      Relations: père de l'intervenant 2.
      Nom, qualité: (M.) Betourne, Jacques Louis.
      Profession: bourrelier, Paris
      acte de vente
    - Tontine, constitution, emission 1759., 17 avril 1761; MC/ET/XVII/860
      Nom, qualité: (Mme ou Mlle) Burcourt de, Gabrielle.
    - Tontine, constitution, emission 1759., 17 avril 1761; MC/ET/XVII/860
    - Tontine, constitution, emission 1759., 17 avril 1761; MC/ET/XVII/860
    - Tontine, constitution, emission 1759., 17 avril 1761; MC/ET/XVII/860
    - Tontine, constitution, emission 1759., 17 avril 1761; MC/ET/XVII/860
    - Tontine, constitution, emission 1759., 17 avril 1761; MC/ET/XVII/860
    - Tontine, constitution, emission 1759., 17 avril 1761; MC/ET/XVII/860
    - Tontine, constitution, emission 1759., 17 avril 1761; MC/ET/XVII/860
    - Tontine, constitution, emission 1759., 17 avril 1761; MC/ET/XVII/860
      Nom, qualité: (Mme ou Mlle) Burcourt de, Gabrrielle.
    - Tontine, constitution, emission 1759., 17 avril 1761; MC/ET/XVII/860
    - Tontine, constitution, emission 1759., 17 avril 1761; MC/ET/XVII/860
      Nom, qualité: (Mme ou Mlle) Bouveron, Marie Juste.
    - Tontine, constitution, emission 1759., 17 avril 1761; MC/ET/XVII/860
      Profession: officier chez le roi, Versailles (Yvelines)
    - Tontine, constitution, emission 1759., 17 avril 1761; MC/ET/XVII/860
    - Tontine, constitution, emission 1759., 17 avril 1761; MC/ET/XVII/860
    - Procuration acte., 18 avril 1761; MC/ET/XVII/860
      Nom, qualité: (M.) Leblanc, Francois Simon.
      Profession: commissaire au Châtelet, Paris.
      Relations: veuve de l'intervenant 3.
      Nom, qualité: (M.) Courchant de, Jean Baptiste Auguste.
    - Testament., 18 avril 1761; MC/ET/XVII/860
      Nom, qualité: (Mme ou Mlle) Bidault, Marie Anne.
      Nom, qualité: (M.) Hersant, Charles.
      Profession: secrétaire prive.
      Nom, qualité: (M.) Dubois, Pierre Alexis.
      Profession: president au Parlement (honoraire), Paris
    - Procuration rente publique, dépôt., 18 avril 1761; MC/ET/XVII/860
      Nom: Couvent Des Ursulines.
      Domicile: Boulogne-sur-Mer (Pas-de-Calais).
      Nom, qualité: (M.) Millet, Etienne Louis.
      Profession: prêtre, principal de college, Paris, College de Presle
    - Apprentissage, métier epinglier., 19 avril 1761; MC/ET/XVII/860
      Nom, qualité: (M.) Gillet, Louis.
      Relations: beau-frère de l'intervenant 2.
      Nom, qualité: (M.) Letournau, Andre.
      Profession: soldat aux gardes francaise, Paris.
      Nom, qualité: (M.) Lambert, Jacques Etienne.
      Profession: epinglier (maître), Paris
    - Mariage., 19 avril 1761; MC/ET/XVII/860
      Nom, qualité: (M.) Lallier, Nicolas.
      Profession: frotteur, Paris.
      Relations: fils de l'intervenant 2.
      Nom, qualité: (M.) Lallier, Claude Nicolas.
      Nom, qualité: (Mme ou Mlle) Roland, Marie Genevieve.
      Relations: fille de l'intervenant 4.
      Intervenant 4, indirect:
      Nom, qualité: (M.) Roland, Antoine.
      contrat de mariage
    - Succession, notoriété., 19 avril 1761; MC/ET/XVII/860
      Nom, qualité: (Mme ou Mlle) Huet, Etiennette.
      Nom, qualité: (M.) Bellanger, Jean.
      Profession: aubergiste, Paris
      notoriété
    - Obligation., 20 avril 1761; MC/ET/XVII/860
      Nom, qualité: (M.) Lepeultre de Chemille, Louis (comte, Chemille), Chemille.
      Nom, qualité: (M.) Barbier, Jean Francois.
      Profession: marchand d'etoffes de soie, Paris
    - Rente, quittance de rachat., 20 avril 1761; MC/ET/XVII/860
      Nom, qualité: (Mme ou Mlle) Prailly, Marie Anne.
      Profession: Provins (Seine-et-Marne).
      Nom, qualité: (M.) Leroy de Boistron, Jerome.
      Profession: garde magasin des fermes générales, Rennes (Ille-et-Vilaine).
      Nom, qualité: (M.) Mascrany de Chateau-Chinon de, Louis (comte, Chateau-Chinon), Chateau-Chinon.
      Profession: president au grand conseil (ancien), Paris
    - Succession, compte., 20 avril 1761; MC/ET/XVII/860
    - Procuration rente publique, dépôt., 20 avril 1761; MC/ET/XVII/860
      Nom, qualité: (M.) La Roche-Aymont de, Jacques Antoine Charles Francoi.
      Profession: capitaine de dragons, Montlucon (Allier).
      Nom, qualité: (M.) Mascrany de, Francois Marie.
      Profession: president à la chambre des comptes, Paris
    - Vente, fonds de boutique d'epicier, Paris (Paris) Cloitre Saint-Jean-de-Latran., 20 avril 1761; MC/ET/XVII/860
      Nom, qualité: (M.) Gosset, Jean Louis.
      Profession: epicier (marchand), Paris.
      Nom, qualité: (Mme ou Mlle) Dupont, Veronique.
    - Testament., 21 avril 1761; MC/ET/XVII/860
      Nom, qualité: (Mme ou Mlle) Huet, Louise.
      Nom, qualité: (M.) Lallemand, Jean Baptiste.
      Profession: grainier (marchand), Paris
    - Notoriété, prenom., 23 avril 1761; MC/ET/XVII/860
      Nom, qualité: (M.) Morand, Nicolas Thomas.
    - Succession, partage., 23 avril 1761; MC/ET/XVII/860
      Nom, qualité: (M.) Martin Des Fontaines, Louis.
      Profession: valet de chambre du roi, capitaine de l'equipage des mulets
    - Succession, déclaration., 24 avril 1761; MC/ET/XVII/860
      Nom, qualité: (M.) Raffy de Bazoncourt, Francois Nicolas.
      Profession: maitre d'hotel du roi
    - Rente foncière, titre nouvel, terre, Athis-Mons (Essonne)., 24 avril 1761; MC/ET/XVII/860
      Nom, qualité: (M.) Louvet, Blaise.
      Profession: vigneron, Athis-Mons (Essonne).
      Nom, qualité: (Mme ou Mlle) Bert de, Renee Francoise.
      titre nouvel; bail
    - Mariage., 25 avril 1761; MC/ET/XVII/860
      Nom, qualité: (M.) Bongrain, Francois.
      Profession: domestique, Paris.
      Nom, qualité: (M.) Bongrain, Jacques.
      Profession: manouvrier, Buisson (le) (Marne).
      Nom, qualité: (Mme ou Mlle) Colignon, Jeanne Michelle.
      Nom, qualité: (M.) Colignon, Nicolas.
      Profession: soldat
    - Succession, transport de droits., 25 avril 1761; MC/ET/XVII/860
      Nom, qualité: (M.) Fraichot, Francois.
      Profession: laboureur, Thonne-la-Long (Meuse)
    - Succession, quittance., 25 avril 1761; MC/ET/XVII/860
      Nom, qualité: (M.) Bouillerot, Etienne.
      Profession: contrôleur des rentes, Paris
    - Succession, dépôt de pièces., 25 avril 1761; MC/ET/XVII/860
      Nom, qualité: (M.) Tarte Thierion, Jacques.
    - Procuration rente publique, dépôt., 25 avril 1761; MC/ET/XVII/860
      Nom, qualité: (Mme ou Mlle) Lebrun, Marguerite Anne.
      Profession: Morlaix (Finistère).
      Nom, qualité: (M.) Lebrun, Philippe Jean Baptiste.
      Profession: procureur à la chambre des comptes, Paris
    - Succession, notoriété., 27 avril 1761; MC/ET/XVII/860
      Nom, qualité: (Mme ou Mlle) Monnerat, Claude Angelique.
      Nom, qualité: (M.) Brusle Des Jouis, Francois
    - Rétrocession, maison, Villejuif (Val-de-Marne)., 28 avril 1761; MC/ET/XVII/860
      Nom, qualité: (M.) Crochet, Claude.
      Profession: vigneron, Villejuif (Val-de-Marne).
      Nom, qualité: (M.) Benard, Jean Baptiste.
      Nom, qualité: (Mme ou Mlle) Lacroix, Marie Marguerite.
      Nom, qualité: (Mme ou Mlle) Lacroix, Marie Madeleine.
    - Tontine, constitution, emission 1759., 28 avril 1761; MC/ET/XVII/860
      Profession: prêtre, Coutances (Manche), Diocese
    - Tontine, constitution, emission 1759., 28 avril 1761; MC/ET/XVII/860
    - Tontine, constitution, emission 1759., 28 avril 1761; MC/ET/XVII/860
      Nom, qualité: (Mme ou Mlle) Poulain, Marie Jeanne.
    - Tontine, constitution, emission 1759., 28 avril 1761; MC/ET/XVII/860
      Nom, qualité: (Mme ou Mlle) Bourdois, Marie Marthe.
      Nom, qualité: (M.) Bonnin, Francois.
    - Tontine, constitution, emission 1759., 28 avril 1761; MC/ET/XVII/860
      Nom, qualité: (Mme ou Mlle) Dussard, Marie Madeleine.
    - Mariage., 29 avril 1761; MC/ET/XVII/860
      Nom, qualité: (M.) Maria, Jacques Francois.
      Profession: limonadier (marchand), Paris.
      Nom, qualité: (M.) Maria, Antoine.
      Profession: Pont-l'Eveque (Calvados).
      Nom, qualité: (Mme ou Mlle) Sirejean, Marie Genevieve.
    - Procuration rente publique., 29 avril 1761; MC/ET/XVII/860
      Nom, qualité: (M.) Plagellatte, Antoine.
      Profession: macon, Gioux (Creuse), Pradinasse.
  - Minutes. 1761, mai - juin, mai - juin 1761; MC/ET/XVII/861
    - Déclaration, arrerages de rente., 1er mai 1761; MC/ET/XVII/861
      Nom, qualité: (Mme ou Mlle) Mutsaerts, Marie Madeleine.
      Relations: fille de l'intervenant 2.
      Nom, qualité: (M.) Mutsaerts Dit Fagot, Adrien.
    - Succession, dépôt de pièces., 2 mai 1761; MC/ET/XVII/861
      Nom, qualité: (Mme ou Mlle) Maindestre, Catherine.
      Profession: Orleans (Loiret).
      Nom, qualité: (M.) Hardouin, Mathurin (bourgeois, Orleans), Orleans (Loiret).
      Profession: marchand, Orleans (Loiret)
    - Inventaire après décès., 4 mai 1761; MC/ET/XVII/861
      Nom, qualité: (Mme ou Mlle) Grenier, Marie Therese.
      Nom, qualité: (M.) Dopter, Vincent.
      Profession: ouvrier en bas au métier, Paris
    - Inventaire après décès., 4 mai 1761; MC/ET/XVII/861
      Nom, qualité: (Mme ou Mlle) Huette, Louise.
    - Mainlevée., 5 mai 1761; MC/ET/XVII/861
      Nom, qualité: (M.) Bailly Du Bignon, Louis (bourgeois, Orleans), Orleans (Loiret).
      Nom, qualité: (M.) Gauthier de Besigny, Adrien Jules.
      Profession: president au Parlement (ancien), Paris
      mainlevée
    - Apprentissage, métier peaussier., 5 mai 1761; MC/ET/XVII/861
      Nom, qualité: (M.) Mousteaux, Simon Bernard.
      Profession: patissier (maître), Faremoutiers (Seine-et-Marne).
      Nom, qualité: (M.) Bizet, Joseph Claude.
      Profession: peaussier (maître), Paris
    - Union de créanciers, abandonnement., 5 mai 1761; MC/ET/XVII/861
      Nom, qualité: (M.) Godon, Nicolas (bourgeois, Paris), Paris.
      Profession: marchand, Paris
    - Rente, transport., 6 mai 1761; MC/ET/XVII/861
      Nom, qualité: (Mme ou Mlle) Bourlin, Jeanne.
      Nom, qualité: (M.) Landon, Jean Louis.
      Profession: inspecteur des batiments des quinze-vingts, Paris
    - Inventaire après décès., 8 mai 1761; MC/ET/XVII/861
    - Compte, droit de tourniquet d'un pont, Saint-Cloud (Hauts-de-Seine)., 9 mai 1761; MC/ET/XVII/861
      Nom, qualité: (M.) Magnelin, Charles Francois.
      Profession: perruquier (maître), Paris.
      Nom, qualité: (M.) Brossard, Marguerite Gabrielle.
    - Mariage., 10 mai 1761; MC/ET/XVII/861
      Nom, qualité: (M.) Trouilliet, Gabriel Jean.
      Profession: paumier raquetier, Paris.
      Nom, qualité: (M.) Trouilliet, Jean.
      Profession: paumier du roi (maître), Paris.
      Nom, qualité: (Mme ou Mlle) Louvet, Elisabeth.
      Nom, qualité: (M.) Louvet, Jean.
    - Procuration rente publique, dépôt., 11 mai 1761; MC/ET/XVII/861
      Nom, qualité: (M.) Saugniere, Jacques.
      Profession: drapier (marchand), Saint-Etienne (Loire).
      Profession: banquier, Paris
    - Bail à ferme, terre labourable, Epinay-sur-Orge (Essonne)., 12 mai 1761; MC/ET/XVII/861
      Nom, qualité: (M.) Roge, Jacques (bourgeois, Paris), Paris.
      Nom, qualité: (M.) Paupe, Francois.
      Profession: vigneron, Epinay-sur-Orge (Essonne)
    - Succession, renonciation., 15 mai 1761; MC/ET/XVII/861
      Nom, qualité: (M.) Prudhomme, Francois.
    - Succession, renonciation., 16 mai 1761; MC/ET/XVII/861
    - Procuration rente publique, dépôt., 16 mai 1761; MC/ET/XVII/861
      Nom, qualité: (Mme ou Mlle) Collon, Marie Quentianne.
      Profession: Cusset (Allier).
      Nom, qualité: (M.) Bellot.
      Profession: bonnetier (marchand), Paris
    - Union de créanciers, quittance., 17 mai 1761; MC/ET/XVII/861
      Nom, qualité: (M.) Perceval, Marc Paul.
      Profession: officier du roi, Paris.
      Nom, qualité: (Mme ou Mlle) Delogny, Marie Jeanne.
    - Bail, boutique, Paris (Paris) rue Mouffetard., 18 mai 1761; MC/ET/XVII/861
      Nom, qualité: (M.) Dortu, Pierre.
      Profession: gagne-denier, Paris.
      Nom, qualité: (M.) Dutertre, Henri Louis.
      Profession: potier d'étain (maître), Paris
    - Succession, délivrance de legs., 18 mai 1761; MC/ET/XVII/861
      délivrance de legs